臺灣新北地方法院刑事判決
                                  111年度審交易字第152號
公  訴  人  臺灣新北地方檢察署檢察官
被      告  廖長斌


上列被告因過失傷害案件，經檢察官提起公訴（111年度調偵字
第88號），被告於準備程序中就被訴事實為有罪之陳述，經本院
裁定進行簡式審判程序並判決如下：
    主  文
廖長斌犯過失傷害罪，處拘役伍拾日，如易科罰金，以新臺幣壹
仟元折算壹日。
    事實及理由
一、本件犯罪事實及證據，除犯罪事實欄一第2行「員林街5號」
    應更正為「員林街8號」；第7行及第9行「右前車門」均應更
    正為「左前車門」；證據部分另補充「被告廖長斌於本院準
    備程序及審理中之自白」、「證號查詢汽車、機車駕駛人、
    車輛詳細資料報表、新北市政府警察局土城分局交通分隊道
    路交通事故談話紀錄表各2份、道路交通事故肇事人自首情
    形記錄表1份、告訴人傷勢照片6張」外，其餘均引用如附件
    起訴書之記載。
二、核被告廖長斌所為，係犯刑法第284條前段之過失傷害罪。
    又被告肇事後，於其犯罪未經有偵查犯罪職權之公務員發覺
    前，即向前往現場處理之警員坦承為肇事人而接受裁判，此
    有道路交通事故肇事人自首情形記錄表1份在卷可稽（見偵
    卷第51頁），核被告所為符合自首之要件，爰依刑法第62條
    前段之規定減輕其刑。
三、爰審酌被告駕駛車輛參與道路交通，本應小心謹慎以維自身
    及他人之安全，詎駕駛汽車停車開啟車門時，未注意其他車
    輛並讓其先行，因而肇事致告訴人徐易生受有如附件起訴書
    所示之傷害，應予非難，兼衡被告無前科之素行（見本院卷
    附臺灣高等法院被告前案紀錄表1份）、大學畢業之智識程
    度（見本院卷附被告個人戶籍資料查詢結果1紙）、家庭經
    濟狀況勉持（見偵卷第7頁被告調查筆錄受詢問人欄）、月
　　薪約新臺幣（下同）3萬元、須撫養父母及3歲小孩、告訴人
    之傷勢，及被告犯後坦承犯行，並表示願意賠償告訴人30萬
    元，惟因告訴人請求賠償40萬元，雙方無法達成和解等一切
    情狀，量處如主文所示之刑，並諭知易科罰金之折算標準，
    以資懲儆。
據上論斷，應依刑事訴訟法第273條之1第1項、第299條第1項前
段、第310條之2、第454條第2項，判決如主文。
本案經檢察官江祐丞偵查起訴，由檢察官高智美到庭執行公訴。
中    華    民    國    111   年    4     月    29    日
                  刑事第二十三庭  法  官  傅明華
上列正本證明與原本無異。
如不服本判決，應於判決送達後20日內敘明上訴理由，向本院提
出上訴狀 (應附繕本) ，上訴於臺灣高等法院。其未敘述上訴理
由者，應於上訴期間屆滿後20日內向本院補提理由書「切勿逕送
上級法院」。
                                  書記官　盧姿妤
中　　華　　民　　國　　111 　年　　4 　　月　　29　　日
附本案論罪科刑法條全文：
中華民國刑法第284條
因過失傷害人者，處 1 年以下有期徒刑、拘役或 10 萬元以下
罰金；致重傷者，處 3 年以下有期徒刑、拘役或 30 萬元以下
罰金。
--------------------------------------------------------
附件：
臺灣新北地方檢察署檢察官起訴書
                                     111年度調偵字第88號
　　被　　　告　廖長斌　男　42歲（民國00年0月0日生）
　　　　　　　　　　　　住新北市○○區○○街00巷00號12樓
　　　　　　　　　　　　國民身分證統一編號：Z000000000號
上列被告因過失傷害案件，業經偵查終結，認應提起公訴，茲將
犯罪事實及證據並所犯法條分敘如下：
　　　　犯罪事實
一、廖長斌於民國110年1月31日17時15分許，駕駛車牌號碼0000
    -00號自用小客車，在新北市○○區○○街0號停車格停妥車輛欲
    下車時，本應注意汽車臨時停車或停車，開啟車門時，應注意其
    他車輛並讓其先行，隨時採取必要之安全措施，以避免危險之
    發生，而依當時天候晴、日間自然光線、柏油路面無缺陷亦
    無障礙物且視距良好等一切情狀，並無不能注意之情事，竟
    疏未注意，貿然開啟右前車門，適徐易生騎乘車牌號碼000-0
    00號普通重型機車沿同向左側駛至該閃避不及，遂與廖長斌
    上開自用小客車右前車門發生碰撞，徐易生因此人車倒地，
    受有右腳大腳趾壓砸傷合併軟組織缺損之傷害。廖長斌於肇
    事後，於有偵查犯罪權限之人未發覺犯罪，即主動向前往現
    場處理之員警當場承認為肇事人，自首接受裁判。
二、案經徐易生訴由新北市政府警察局土城分局報告偵辦。
　　　　證據並所犯法條
一、證據清單：
編號 證據名稱 待證事實 1 被告廖長斌於警詢及偵查中之供述 被告於上開時地，開啟自用小客車右前車門，與告訴人徐易生騎乘普通重型機車發生碰撞，致告訴人受有傷害之事實。 2 告訴人徐易生於警詢及偵查中之指訴 全部犯罪事實。 3 新北市政府警察局土城分局道路交通事故現場圖、道路交通事故調查報告表(一）、（二）、新北市政府警察局土城分局土城交通分隊受（處）理案件證明單、新北市政府警察局道路交通事故初步分析研判表各1份、現場及車損照片18張、監視器影像畫面翻拍照片1張、監視器影像畫面光碟1片 全部犯罪事實。   4 新北市立土城醫院診斷證明書1份 告訴人因本件交通事故，受有犯罪事實欄所載傷害之事實。 
二、核被告所為，係犯刑法第284條前段之過失傷害罪嫌。其於
    肇事後，犯罪偵查機關未發覺前，即主動向到場處理之警員
    自承其為肇事者，並願接受裁判，此有道路交通事故肇事人
    自首情形記錄表1張在卷可參，請依刑法第62條本文減輕其
    刑。
三、依刑事訴訟法第251條第1項提起公訴。
　　此　致
臺灣新北地方法院
中　　華　　民　　國　 111　　年　　1 　　月　　18　　日
　　　　　　　　　　　　　　　檢　察　官  江祐丞